【裁判字號】    97,聲,1110
【裁判日期】    970327
【裁判案由】    返還提存物
【裁判全文】
臺灣臺北地方法院民事裁定              97年度聲字第1110號
聲  請  人  荷商荷蘭銀行股份有限公司台北分公司
法定代理人  乙○○
代  理  人  丙○○
相  對  人  民榮殯儀有限公司
兼  法  定
代  理  人  甲○○
                        2號4.
上列聲請人聲請返還提存物事件，本院裁定如下：
    主  文
本院九十二年度存字第四九一三號事件聲請人所提存之擔保金新
臺幣肆拾壹萬元准予返還。
    理  由
一、按訴訟終結後，供擔保人證明已定20日以上之期間，催告受
    擔保利益人行使權利而不行使者，或法院依供擔保人之聲請
    ，通知受擔保利益人於一定期間內行使權利並向法院為行使
    權利之證明而未證明者，法院應依供擔保人之聲請，以裁定
    命返還其提存物，民事訴訟法第104條第1項第3 款定有明文
    ，依同法第106 條規定，並為於其他依法令供訴訟上之擔保
    者準用之。而該條所謂訴訟終結，宜從廣義解釋，包括執行
    程序終結在內。
二、本件聲請意旨略以：聲請人依銀行法第58條、第62條之4 、
    金融機構合併法第5條、第16條及第18條之規定，於民國96
    年9月22 日概括承受臺東區中小企業銀行（以下簡稱臺東企
    銀）資產、負債及營業（不含保留資產及保留負債）並經行
    政院金融監督管理委員會核准在案，合先敘明。臺東企銀前
    遵本院92年度裁全字第8250號民事裁定為擔保假扣押，曾提
    供新臺幣410,000 元為擔保金，並以本院92年度存字第4913
    號提存事件提存在案；茲因臺東企銀業已撤回假扣押執行，
    並向法院聲請通知受擔保利益人於一定期間內行使權利並向
    法院為行使權利之證明而未證明，又臺東企銀之權利已由聲
    請人概括承受，為此聲請返還提存物等語。
三、經查，聲請人主張之事實，業據提出行政院金融監督管理委
    員會96年9月6日金管銀（五）字第09600365700 號函、本院
    92年度存字第4913號提存書、92年度裁全字第8250號假扣押
    裁定、96年度聲字第3559號法院通知相對人行使權利函、聲
    請人公司變更登記表、外國公司認許事項變更表（以上皆為
    影本）為證，復經本院依職權調閱上開提存卷宗、假扣押卷
    宗、行使權利卷宗、92年度執全字第3082號假扣押執行卷宗
    查明屬實，聲請人聲請返還擔保金，核無不合，應予准許。
四、依民事訴訟法第104條第1項第3款、第106條，裁定如主文。
中    華    民    國    97    年    3     月    27    日
                  民事第四庭    法  官  余明賢
以上為正本系照原本作成
如不服本裁定應於送達後10日內向本院提出抗告狀，並繳納抗告
費新台幣1,000元。
中    華    民    國    97    年    3     月    27    日
                                書記官  楊勝欽


司法院資訊處製作；財團法人民間司法改革基金會備份。
